【裁判字號】    98,抗,363
【裁判日期】    981030
【裁判案由】    聲請撤銷緩刑
【裁判全文】
臺灣高等法院高雄分院刑事裁定           98年度抗字第363號
抗  告  人
即受刑  人  甲○○
上列抗告人因聲請撤銷緩刑案件，不服台灣屏東地方法院中華民
國98年8 月31日裁定（98年度撤緩字第77號），提起抗告，本院
裁定如下：
    主  文
抗告駁回。
    理  由
一、聲請意旨略以：抗告人即受刑人甲○○因有撤銷緩刑宣告之
    原因，茲敘述理由如下：查受刑人因犯詐欺案件，經臺灣屏
    東地方法院於民國98年2 月12日以97年度簡上字第246 號（
    97年度偵字第3466號等）判處有期徒刑3 月，同時宣告緩刑
    2 年，並應於法院判決附表之時間向張崇傑支付如附表所示
    之財產上損害賠償確定。受刑人經台灣屏東地方法院檢察署
    二次去函要求應依照判決主文履行支付賠償金，惟經被害人
    張崇傑具狀向該署陳述被告僅支付新台幣9000元後，即未曾
    支付，該受刑人所為已合於刑法第75條之1 第1 項第4 款撤
    銷緩刑宣告之原因，爰依刑事訴訟法第476 條規定聲請撤銷
    等語。
二、原審裁定意旨略以：受刑人因犯詐欺罪，經判處有期徒刑3
    月，緩刑2 年，並應於附表所示之時間向張崇傑支付如附表
    所示之財產上損害賠償，並於民國98年2 月12日確定，有上
    開刑事確定判決及臺灣高等法院被告前案紀錄表附卷可稽。
    惟受刑人於前開判決確定後，經臺灣屏東地方法院檢察署分
    別於98年4 月3 日、98年6 月18日函知其應於98年8 月10日
    前依判決所定向張崇傑賠償新臺幣（下同）61,311元，並將
    已履行之資料檢送屏東地檢署，然其並未依判決主文所示期
    限賠償張崇傑61,311萬元，惟其僅於98年2 月10日支付9000
    元後就未再依期限支付，且所留的聯絡電話已是空號等情，
    有上開臺灣屏東地方法院檢察署通知書及送達證書、臺灣屏
    東地方法院檢察署刑事執行案件進行單及張崇傑呈報之書狀
    等件在卷可佐，堪認受刑人違反緩刑所定負擔情節重大，足
    認原宣告之緩刑難收其預期效果，而有執行刑罰之必要，是
    聲請人依刑法第75條之1 第1 項第4 款之規定聲請撤銷緩刑
    之宣告，經核並無不合，應予准許等語。
三、抗告意旨略以：抗告人沒有工作，無法繳納，深感抱歉。因
    家庭因素父母乏人照料，經濟壓力，爰請撤銷原裁定，以勞
    動服務代替刑罰等語。
四、按受緩刑之宣告而有下列情形，足認原宣告之緩刑難收其預
    期效果，而有執行刑罰之必要者，得撤銷其宣告：緩刑期內
    因故意犯他罪，而在緩刑期內受得易科罰金之有期徒刑、拘
    役或罰金之宣告確定者。前項撤銷之聲請，於判決確定後六
    月以內為之，為刑法第75條之1、第75條第2項分別所明定。
    而緩刑宣告是否得撤銷，除須符合刑法第75條之1第1項各款
    之要件外，本條並採裁量撤銷主義，賦予法院撤銷與否之權
    限，特於第1項規定實質要件為「足認原宣告之緩刑難收其
    預期效果，而有執行刑罰之必要」，供作審認之標準。亦即
    於上揭「得」撤銷緩刑之情形，法官應依職權本於合目的性
    之裁量，妥適審酌被告所犯前後數罪間，關於法益侵害之性
    質、再犯之原因、違反法規範之情節是否重大、被告主觀犯
    意所顯現之惡性及其反社會性等情，是否已使前案原為促使
    惡性輕微之被告或偶發犯、初犯改過自新而宣告之緩刑，已
    難收其預期之效果，而確有執行刑罰之必要。
五、聲請意旨所指前揭情事，有上開各該判決影本及臺灣高等法
    院被告前案紀錄表在卷足憑，而自該案98年2 月12日確定迄
    98年8 月5 日止，受刑人迄今僅支付9000元，其餘均未給付
    上開判決所諭知之緩刑所附加之條件，此有張崇傑98年8 月
    5 日之陳報書為憑，該緩刑所附之條件係命令被告應於98年
    2 月10日、98年3 月10日、98年4 月10日、98年5 月10日、
    98年6 月10日、98年7 月10日各支付被害人張崇傑9000元，
    最後1 期應於98年8 月10日支付7311元，而上開案件被告自
    98年3 月10日未履行第2 期賠償負擔起迄今已超過7 個月，
    被告絲毫未履行緩刑所附之條件，足見其違反原判決所定負
    擔之情節重大，原審裁定撤銷原緩刑宣告，經核並無不合，
    甲○○之抗告，並無理由，應予駁回，至於98年6 月10日新
    修正刑法第42條之1 （業於98年9 月1 日施行）之易服社會
    勞動之規定，核屬檢察官之指揮執行命令，本院並無審酌權
    ，受刑人自應向負責指揮執行之檢察官聲請，併此說明。
據上論結，應依刑事訴訟法第412條，裁定如主文。
中    華    民    國    98    年    10    月    30    日
              刑事第六庭    審判長法  官  王憲義
                                  法  官  邱永貴
                                  法  官  簡志瑩
以上正本證明與原本無異。
不得再抗告。
中    華    民    國    98    年    10    月    30    日
                                  書記官  吳新貞


司法院資訊處製作；財團法人民間司法改革基金會備份。
